臺灣臺北地方法院交通事件裁定　　　　 94年度交聲字第908號
原處分機關　臺北市交通事件裁決所
異　議　人　甲○○
即受處分人
上列異議人即受處分人因違反道路交通管理處罰條例案件，對於
臺北市交通事件裁決所中華民國94年8 月15日所為之處分（原處
分案號：北市裁三字第裁22-ABK502510號），聲明異議，本院裁
定如下：
    主  　文
異議駁回。
    理  　由
一、按汽車行駛於道路上，其汽車駕駛人或前座乘客未繫安全帶
    者，處駕駛人新臺幣（下同）1 千5 百元罰鍰，道路交通管
    理處罰條例第31條第1 項前段定有明文。
二、本件異議人即受處分人甲○○於民國94年6 月9 日上午8 時
    51分許，駕駛車號BO-6443 號自用小客車，沿臺北市松山區
    ○○○路由南向北行駛，行經同路段179 號前，因未依規定
    繫上安全帶，為臺北市政府警察局松山分局交通分隊（下稱
    舉發單位）執行勤務之員警姚長良以其有違反前揭道路交通
    管理處罰條例第31條第1 項規定之行為攔停掣單舉發，受處
    分人當場拒絕簽收舉發通知單，經員警在舉發通知單上載明
    受處分人拒絕簽收之事由後，依違反道路交通管理事件統一
    裁罰標準及處理細則第11條第1 項第1 款規定，視為受處分
    人已經收受該通知單。嗣受處分人於舉發通知單上所載應到
    案日期（94年6 月24日）前向原處分機關提出申訴，經原處
    分機關函請舉發單位調查結果，仍認受處分人有前開違規行
    為，原處分機關乃依上開道路交通管理處罰條例第31條第1
    項之規定，於94年8 月15日裁處受處分人罰鍰1 千5 百元。
三、本件受處分人固坦承於前揭時間，駕駛其所有車號BO-6443
    號自用小客車，行經臺北市松山區○○○路由南向北行駛之
    事實，惟矢口否認有何未繫安全帶駕駛之違規行為，辯稱：
    「我對於安全一向很注意，而我的車子是豐田（TOYOTA）廠
    牌、1990年出廠、COROLLA 款式之美規進口車，其安全帶係
    採肩部與腰部分離式的設計，肩部安全帶是固定在門框上的
    ，使用者只要一進入駕駛座關上門時，其肩部安全帶就會自
    動收縮繫上，所以我當天不可能未繫安全帶。那天警察攔住
    我車子時，我想可能是因為安全帶的問題，所以我就下意識
    的用我的手觸摸安全帶，那時警察對我說來不及了，就叫我
    下車開單，我想可能是因為我那天身上穿的衣服與安全帶的
    顏色相同，以致警察誤判。」云云。經查：受處分人在前開
    時、地駕駛前揭自用小客車未繫安全帶之違規事實，有臺北
    市政府警察局北市警交大字第ABK502510 號舉發違反道路交
    通管理事件通知單影本1 紙附卷（見本院卷第19頁）可稽，
    而受處分人於舉發通知單上所載應到案日期前向原處分機關
    提出申訴，經原處分機關函請舉發單位調查結果認定受處分
    人違規屬實，亦有臺北市政府警察局松山分局94年7 月29日
    北市警松分交字第09432349200 號函1 紙在卷（見本院卷第
    14頁至第15頁）足證，另參諸本件舉發員警姚長良於本院94
    年9 月21日調查時到庭結證稱：「當時我在舉發上一部車的
    違規時，是面向復興北路（即南邊），看到受處分人的車子
    ，因為他車前的擋風玻璃沒有貼玻璃紙，所以非常透明，發
    現他未繫安全帶，所以就將他攔下要他靠邊停車，在我攔停
    後他才順勢將安全帶繫上，之前他確實沒有繫安全帶。」等
    語，復有訊問筆錄1 份在卷（見本院卷第26頁反面至第27頁
    ）可按。據此，已足使本院得有原處分機關所認定受處分人
    上揭違規行為屬實之確信。雖受處分人主張其所駕駛之車款
    ，只要使用者一進入駕駛座關上門時，其肩部安全帶即會自
    動收縮繫上，然因此種車款，於其自動肩帶固定器上設有一
    緊急鬆脫按鈕，是本件受處分人於按下緊急鬆脫按鈕，而於
    未繫安全帶之情形下駕車，經警攔停後才順勢將安全帶繫上
    之情形，亦非無可能。又按證人姚長良為原處分機關認定受
    處分人有前述違規行為之原證人，其到庭在本院法官面前以
    言詞供述本件訴訟上之待證事實，本院由其上開供述已得有
    受處分人確有前揭違規行為之心證，另於本件卷存證據資料
    內並無任何積極證據足以證明證人姚長良前開供述係屬虛偽
    ，亦無有足以令人顯信其供述為不可採之品性證據或前科證
    據存在，本院自不得以證人姚長良為本件開單告發受處分人
    之員警而全盤抹煞其在訴訟上所具有之原證人資格。況查交
    通警察掣單舉發違反道路交通管理處罰條例所列之違規事實
    ，本質上為行政處分，係公務員基於職務上之權力，依法就
    特定之具體事件所為之具公法上效果之單方面行政行為，基
    於公務員為公法上行為具有公信力之原則，該行政行為當可
    被推定為真正，其據以依法處分之事實認定亦為正確無誤。
    從而，受處分人前開所辯，尚難採信。本件事證已臻明確，
    受處分人之上揭違規行為堪以認定。
四、綜上所述，受處分人確有在前揭時、地駕駛上開自用小客車
    未繫安全帶之違規行為。從而，原處分機關依前開道路交通
    管理處罰條例第31條第1 項之規定，裁處受處分人罰鍰1 千
    5 百元，核無違誤，本件異議為無理由，應予駁回。
五、據上論斷，應依道路交通案件處理辦法第19條，裁定如主文
    。
中　　華　　民　　國　　94　　年　　10　　月　　4 　　日
                  交通法庭法  官  蔡正雄
上正本證明與原本無異。
如不服本裁定，應於裁定送達後5 日內向本院提出抗告狀。
                          書記官  葉潔如
中　　華　　民　　國　　94　　年　　10　　月　　4 　　日
